【裁判字號】    89,交上訴,1054
【裁判日期】    890427
【裁判案由】    業務過失致死
【裁判全文】
臺灣高等法院臺中分院刑事判決                八十九年度交上訴字第一○五四號
    上  訴  人
    即  被  告  甲○○
右上訴人因業務過失致死案件，不服臺灣臺中地方法院八十九年度交訴字第一○五四
號，中華民國八十九年四月二十七日第一審判決（起訴案號：臺灣臺中地方法院檢察
署八十九年度偵字第二○三五號），提起上訴，本院判決如左：
    主      文
上訴駁回。
    事實及理由
一、本案經本院審理結果，認第一審判決認事用法及量刑均無不當，應予維持，並引
    用第一審判決書記載之事實、證據及理由（如附件）。
二、上訴人即被告甲○○經合法傳喚，未於審判期日到庭，惟於調查期日主張其並非
    以駕駛為業，車子非伊所有，伊向岳母翁秀蘭借車，因翁秀蘭說有貨要收，被告
    乃順便幫翁秀蘭收貨而已，其在偵查中自承從事貨運業等語，係為求早日結案，
    與事實不符云云，然查被告已於偵訊明確供述「（開車去做什麼﹖）要去收貨，
我從事貨運業」（詳相驗卷第十一頁），被告如非從事貨運業，僅係該日臨時替
    人載貨，不可能如此自承；且被告前於七十九年間，即曾因業務過失致死案件，
    經法院判處有期徒刑八月，緩刑四年確定，有臺灣高等法院被告全國前案紀錄表
    在卷可證，應知業務過失致死案件應經刑事審判程序始能終結，焉可能僅為求結
    案，即自承不利於己之事實。證人翁秀蘭固於本院證述伊經營快遞貨運行，本案
    肇事車輛係伊所有，案發時被告職業係零工云云，惟經本院函查，車號ＮＯ二一
    三０號車於七十九年三月十三日由案外人王麗娟領照，自八十八年二月五日起至
    八十九年四月十五日止，陸續移轉登記為案外人王慶福、陳玉華、洪碧霞、捷航
    企業行所有，有汽車車籍查詢表三紙附卷可參，並未曾以翁秀蘭名義登記；翁秀
    蘭聲稱伊開設快遞貨運行，然於庭訊時對該貨運行名稱、電話、營業所、受僱人
    姓名等，竟一概稱不知或以搖頭回答，所述開設快遞貨運行，被告係零工云云，
    顯係蓄意護，被告所述翁秀蘭開設貨運行，伊僅係臨時為翁秀蘭運貨云云亦係
    畏罪飾卸之詞，不足採信，本案被告上訴無理由，應予駁回。
三、被告經合法傳喚，無正當理由不到庭，爰不待其陳述逕行判決。
四、據上論斷，應依刑事訴訟法第三百七十一條、第三百七十三條、第三百六十八條
    ，判決如主文。
本案經檢察官蔡秀男到庭執行職務。
中      華      民      國    八十九     年      八       月     三十   日
                                  臺灣高等法院臺中分院刑事第五庭
                                        審判長法  官  吳  火  川
                                              法  官  郭  同  奇
                                              法  官  姚  勳  昌
右正本證明與原本無異。
如不服本判決應於收受送達後十日內向本院提出上訴書狀，其未述上訴之理由者並
得於提起上訴後十日內向本院補提理由書（均須按他造當事人之人數附繕本）。
                                              書記官  陳  如  慧
中      華      民      國    八十九     年      八       月    三十一  日
                                                                        Ｉ


司法院資訊處製作；財團法人民間司法改革基金會備份。
